臺灣新北地方法院行政訴訟判決
                                       111年度交字第75號
原      告  黃玉好   
被      告  新北市政府交通事件裁決處
                    
代  表  人  李忠台（處長）
                    
訴訟代理人  黃曉妍律師

上列當事人間因交通裁決事件，原告不服被告民國111年5月27日
 新北裁催字第48-C00000000號裁決，向本院提起行政訴訟，本
院判決如下：
    主  文
一、原告之訴駁回。
二、訴訟費用新臺幣300元由原告負擔。
    事實及理由
壹、程序方面：
一、原告不服被告所為道路交通管理處罰條例第8條之裁決而提
    起撤銷訴訟，依行政訴訟法第237條之1，應適用交通裁決事
    件訴訟程序。本件因卷證資料已經明確，本院依同法第237 
    條之7規定，不經言詞辯論，直接裁判。
二、按行政訴訟法第237條之4第2項第1款、第4款：「地方法院
    行政訴訟庭收受前條起訴狀後，應將起訴狀繕本送達被告。
    被告收受起訴狀繕本後，應於20日內重新審查原裁決是否合
    法妥當，並分別為如下之處置：一、原告提起撤銷之訴，被
    告認原裁決違法或不當者，應自行撤銷或變更原裁決。但不
    得為更不利益之處分。四、被告重新審查後，不依原告之請
    求處置者，應附具答辯狀，並將重新審查之紀錄及其他必要
    之關係文件，一併提出於管轄之地方法院行政訴訟庭。」，
    此係新修正行政訴訟法（於民國〈下同〉100年11月23日修正
    公布），基於交通裁決事件所具質輕量多之特殊性質，並為
    使法律關係及早確定，於是創設「重新審查」之特別救濟機
    制，而免除訴願之前置程序，使原處分機關能再次自我審查
    原裁決是否合法妥當，滿足依法行政之要求，並可兼顧當事
    人之程序利益，避免當事人不必要之時間、勞力、費用之浪
    費，亦可達成司法資源之有效利用。如原處分機關審查結果
    認原裁決確有違法或不當之情事，自可撤銷或變更原裁決，
    並就同一違規事實為新裁決並為答辯，至於此變更後之新裁
    決如仍非完全依原告之請求處置，依行政訴訟法第237條之4
    第3項規定之反面解釋，自不應視為原告撤回起訴，管轄法
    院仍應就原處分機關變更後所為之新裁決及答辯為審判對象
    ，繼續進行審理。查被告本以111年1月5日新北裁催字第48-
    C00000000號違反道路交通管理事件裁決書，裁處原告罰鍰
    新臺幣〈下同〉15,000元、吊扣駕駛執照24個月，並應參加道
    路交通安全講習。嗣經原告不服，提起行政訴訟，本院依職
    權移請被告重新審查後，被告乃改以111年5月27日新北裁催
    字第48-C00000000號違反道路交通管理事件裁決書，裁處原
    告罰鍰15,000元、吊扣駕駛執照24個月，並應參加道路交通
    安全講習（違規事實及違反法條均未變更，僅刪除原載關於
    駕駛執照逾期不繳送之處理部分），而因原告於起訴時即訴
    請撤銷原裁處之全部處罰內容，故上開新裁決顯非完全依原
    告之請求處置，依照前述說明，本院司法審查之對象自應為
    被告111年5月27日新北裁催字第48-C00000000號違反道路交
    通管理事件裁決書。
貳、實體方面：
一、爭訟概要：
    緣原告於108年12月22日13時46分許，駕駛車牌號碼000-000
    號普通重型機車（下稱系爭機車），沿新北市○○區○○路0段○
    ○○○市○○區○○路○○○○○○○路段000號前時，追撞同向由訴外人
    謝○華駕駛之車牌號碼000-000號普通重型機車（下稱甲車）
    之車尾，致雙方人、車倒地，訴外人謝○華因此受有右下肢
    挫傷之傷害（涉嫌過失傷害部分，因訴外人謝○華撤回告訴
    ，乃經臺灣新北地方檢察署檢察官以109年度偵字第00000號
    為不起訴處分確定），而原告則受有頭部外傷併顱內出血、
    左側鎖骨骨折、背部肌肉挫傷，新北市政府警察局海山分局
    交通分隊警員接獲通報後前往現場處理，因原告受傷而無法
    以呼氣酒精測試器施測，迨原告經送至衛生福利部雙和醫院
    （下簡稱雙和醫院）救治時，乃委由該院於同日16時8分對
    原告實施血液採樣，並於同日16時30分交由該院檢驗科執行
    檢驗作業，經重複2次之檢測結果，酒精濃度分別為39.0mg/
    dL及37.9mg/dL（換算成呼氣酒精濃度分別為0.195mg/L及0.
    1895mg/L），警員因之認原告有「酒後駕車，酒測值0.19mg
    /L（A2交通事故有人受傷）致自己及他人受輕傷」之違規事
    實，乃於109年1月15日填製新北市政府警察局新北警交字第
    C00000000號舉發違反道路交通管理事件通知單予以舉發，
    記載應到案日期為109年2月29日前，並於109年2月5日移送
    被告處理（原告同一行為所犯公共危險罪名部分，業經臺灣
    新北地方法院刑事庭於110年11月16日以109年度交易字第00
    0號刑事判決諭知無罪〈於110年12月29日確定〉），原告於10
    9年2月13日填製「新北市交通事件裁決處交通違規案件陳述
    書」向被告陳述不服舉發。嗣被告認原告有「汽機車駕駛人
    酒精濃度超過規定標準（0.15-0.25〈未含〉）肇事致人受傷
    」之違規事實，乃依道路交通管理處罰條例第35條第1項第1
    款、第24條（第1項第2款）及違反道路交通管理事件統一裁
    罰基準表等規定，以111年5月27日新北裁催字第48-C000000
    00號違反道路交通管理事件裁決書（下稱原處分），裁處原
    告罰鍰15,000元、吊扣駕駛執照24個月，並應參加道路交通
    安全講習。原告不服，遂提起本件行政訴訟。
二、原告起訴主張及聲明：
（一）主張要旨：
      原告當日未有飲食含酒類物品，因身體服用藥物致體内有
      疑似酒精濃度過量情形，亦經臺灣新北地方法院109年度
      交易字第000號刑事判決為無罪判決，略以「…本案僅能證
      明被告於送醫時所測得之血液中酒精數值雖為38mg/dL ，
      經換算吐氣所含酒精濃度並未超過每公升0.25毫克，在欠
      缺嚴謹科學證據可為佐證下，亦無從以回推之方式認定被
      告有逾越上開法定標準。是依檢察官所舉之證據，尚未達
      於通常一般之人均可得確信而無合理之懷疑存在之程度，
      無法使本院形成被告之有罪心證。本案不能證明被告犯罪
      ，揆諸前揭說明，依法應諭知被告無罪。」，被告所為之
      裁決違法，請求判決如聲明所示。
（二）聲明：原處分撤銷。
三、被告答辯及聲明：
（一）答辯要旨：
   1、本件原告於上開時地駕駛系爭機車發生交通事故，經原舉
      發單位員警到場處理並送醫救治時，因原告傷勢嚴重而無
      法進行吹氣酒測，原舉發單位當場取得其女兒同意後，遂
      委由雙和醫院對原告施以抽血檢測，對其實施抽血之行為
      雖涉有侵害人身自由、身體權及資訊隱私權之疑慮，就該
      爭議憲法法庭於111年2月25日以111年憲判字第1號判決主
      文確認違憲，並應自判決公告之日起，至遲於屆滿2年時
      失其效力，然於該判決公告前，已依上開規定實施相關採
      證程序而尚未終結之各種案件，仍依現行規定辦理，故本
      件因肇事而無法進行酒精檢測，舉發單位依行為時道路交
      通管理處罰條例第35條第6項規定對其實施抽血檢測，尚
      未違正當法律程序要求及上揭判決意旨；經測得結果為血
      液酒精濃度38mg/dl(換算酒測值0.19mg/l)，該當道路交
      通管理處罰條例第35條第1項第1款之規定有酒精濃度超標
      而駕駛之違規。
   2、本件原告因涉及公共危險罪部分業經臺灣新北地方法院10
      9年度交易字第000號刑事判決以無罪判決在案，而按行政
      罰法第26條第2項之規定，行政機關自得於人民受無罪裁
      判確定後另為審酌其行為是否有構成違反行政上義務並予
      以處罰；本件原告既已有酒精濃度測試值超標之事實，則
      即應依道路交通管理處罰條例第35條第1項第1款予以處罰
      ，應無疑義。
   3、於本件109年度交易字第000號判決內容以觀，係因醫療機
      構採用之酵素免疫分析檢測法於檢驗時可能因是否正確使
      用檢體收集管、檢驗個體特性(該檢體是否溶血、乳酸含
      量)、急救輸液等因素干擾而有偽陽性之可能，而未達刑
      事證據嚴格證明之要求，基無罪推定之而違有利被告(即
      本件原告)之無罪認定；然於雙和醫院回覆函內容可知，
      其所採用檢驗儀器為Beckman Coulter SYNCHRON Systems
       Alcohol，其檢測結果可能受溶血檢體、黃疸檢體、乳糜
      檢體、高乳酸及高乳酸去氫酶檢體之干擾，查本件檢驗程
      序，於檢體前處理程序需就溶血、黃疸、乳糜狀況為觀察
      並紀錄於最終報告上，然查該件檢驗報告並未無相關註記
      ，可藉此排除上揭3個潛在因素對檢驗結果之干擾；另於
      進行酒精檢測前均須執行品管，品管通過方可檢驗病人檢
      體，且病人檢體需經重複兩次檢測以降低隨機誤差之可能
      性，本件檢驗亦依此程序進行，原告檢體2次結果分別為3
      9.0及37.9mg/dL，考量原告主訴為「創傷性蜘蛛網膜下出
      血」、「開放性骨折」判斷，有機會造成乳酸濃度大於14
      Mm且乳酸去氫酶活性大於1,890U/L時，易對酒精值造成+4
      mg/dL之正影響，且自原告送至該院當日及後續住院9日期
      間並無檢驗上述出乳酸及乳酸去氫酶，雖無法排除檢體為
      高乳酸或高乳酸去氫酶之可能，但即使因此扣除4mg/dL的
      正影響，其真實結果仍大於酒精檢驗值30mg/dL，故雖無
      法完全排除假性上升，然其上升程度並不致使酒精測試從
      陰性(小於30)上升至38mg/dL，是由上程序堪認醫療機構
      自採檢前觀察直至2次檢驗結果產生已窮盡所能降低偏差
      可能性，所得結果已達行政處罰標準。
　 4、再者，原告既為合法考領機車駕駛執照之人，有駕駛人基
      本資料為憑，且原告為具有正常智識程度之成年人，其對
      上述規定應知之甚詳，並應確實遵守。是原告前揭所述，
      無非單方所執之詞，委無足取。
　 5、綜上所述，被告依法裁處，應無違誤，原告之訴為無理由
      。
（二）聲明：原告之訴駁回。
四、爭點：
　　原告以服用藥物致體內疑似酒精濃度過量，且經刑事判決為
    無罪判決，乃否認有原處分所指「汽機車駕駛人酒精濃度超
    過規定標準（0.15-0.25〈未含〉）肇事致人受傷」之違規事
    實，是否可採？
五、本院的判斷：
（一）前提事實：
      爭訟概要欄所載之事實，除原告以其服用藥物致體內疑似
      酒精濃度過量而否認違規外，其餘事實業據二造分別於起
      訴狀、答辯狀所不爭執，且有本院109年度交易字第271號
      刑事判決查詢列印1份、舉發違反道路交通管理事件通知
      單影本1紙、違規查詢報表影本1紙、新北市政府交通事件
      裁決處交通違規案件陳述書影本1紙、新北市政府警察局
      海山分局111年1月28日新北警海交字第1113942776號函影
      本1份、道路交通事故現場圖影本1紙、道路交通事故調查
      報告表〈一〉、〈二〉影本各1紙、道路交通事故談話紀錄表〈
      謝○華〉影本1紙、道路交通事故照片黏貼紀錄表影本1份、
      道路交通事故當事人酒精測定紀錄表〈含抽血報告〉影本1
      份、新北市政府警察局海山分局交通分隊調查筆錄〈甲○○〉
      影本1份、雙和醫院檢驗報告影本1紙、原處分影本1紙、
      機車車籍查詢影本1紙、前案明細資料1紙（見本院卷第10
      1頁至第106頁、第107頁、第111頁、第113頁、第123頁、
      第124頁、第132頁至第135頁、第136頁至第141頁、第142
      頁、第143頁、第147頁至第151頁、第172頁、第173頁、
      第175頁、第179頁）足資佐證，並經本院依職權調取臺灣
      新北地方檢察署111年度檔執字第0000號卷〈共5宗〉核閱屬
      實，是除原告主張及否認部分外，其餘事實自堪認定。
（二）原告以服用藥物致體內疑似酒精濃度過量，且經刑事判決
      為無罪判決，乃否認有原處分所指「汽機車駕駛人酒精濃
      度超過規定標準（0.15-0.25〈未含〉）肇事致人受傷」之
      違規事實，不可採：　　　
　1、應適用之法令：
    ⑴道路交通安全規則第114條第2款：
      汽車駕駛人有下列情形之一者，不得駕車：二、飲用酒類
      或其他類似物後其吐氣所含酒精濃度達每公升○‧一五毫
      克或血液中酒精濃度達百分之○‧○三以上。
　　⑵道路交通管理處罰條例第3條第8款：
　　　本條例用詞，定義如下：八、車輛：指非依軌道電力架設
      ，而以原動機行駛之汽車（包括機車）、慢車及其他行駛
      於道路之動力車輛。　
    ⑶道路交通管理處罰條例第24條第1項第2款：
      汽車駕駛人，有下列情形之一者，應接受道路交通安全講
      習：二、有第三十五條第一項規定之情形。
    ⑷道路交通管理處罰條例第35條第1項第1款：
      汽機車駕駛人，駕駛汽機車經測試檢定有下列情形之一，
      機車駕駛人處新臺幣一萬五千元以上九萬元以下罰鍰，汽
      車駕駛人處新臺幣三萬元以上十二萬元以下罰鍰，並均當
      場移置保管該汽機車及吊扣其駕駛執照一年至二年；附載
      未滿十二歲兒童或因而肇事致人受傷者，並吊扣其駕駛執
      照二年至四年；致人重傷或死亡者，吊銷其駕駛執照，並
      不得再考領：一、酒精濃度超過規定標準。
    ⑸按「本細則依道路交通管理處罰條例第九十二條第四項規
      定訂定之。」、「處理違反道路交通管理事件之程序及統
      一裁罰基準，依本細則之規定辦理。前項統一裁罰基準，
      如附件違反道路交通管理事件統一裁罰基準表。」，違反
      道路交通管理事件統一裁罰基準及處理細則第1條、第2條
      第1項、第2項分別定有明文，是違反道路交通管理事件統
      一裁罰基準及處理細則即係基於法律之授權所訂定，而該
      處理違反道路交通管理事件之統一裁罰基準（即「違反道
      路交通管理事件統一裁罰基準表」）已考量「違反事件」
      、「法條依據」、「法定罰鍰額度或其他處罰」、「違規
      車種類別或違規情節」、「期限內繳納或到案聽候裁決者
      」、「逾越應到案期限30日內，繳納罰鍰或到案聽候裁決
      者」、「逾越應到案期限30日以上60日以內，繳納罰鍰或
      到案聽候裁決者」、「逾越應到案期限60日以上，繳納罰
      鍰或逕行裁決處罰者」等因素，作為裁量之標準，並未違
      反授權之目的及裁量權之本質，是其不僅直接對外發生效
      力，且被告亦應受其拘束而適用之。
  　⑹行政罰法第26條第1項、第2項：　　
      一行為同時觸犯刑事法律及違反行政法上義務規定者，依
      刑事法律處罰之。但其行為應處以其他種類行政罰或得沒
      入之物而未經法院宣告沒收者，亦得裁處之。
      前項行為如經不起訴處分、緩起訴處分確定或為無罪、免
      訴、不受理、不付審理、不付保護處分、免刑、緩刑之裁
      判確定者，得依違反行政法上義務規定裁處之。
   2、查原告於前揭時、地駕駛系爭機車而追撞同向由訴外人謝
      ○華駕駛之甲車車尾，致雙方人、車倒地，訴外人謝○華因
      此受有右下肢挫傷之傷害（涉嫌過失傷害部分，因訴外人
      謝○華撤回告訴，乃經臺灣新北地方檢察署檢察官以109年
      度偵字第00000號為不起訴處分確定），而原告則受有頭
      部外傷併顱內出血、左側鎖骨骨折、背部肌肉挫傷，新北
      市政府警察局海山分局交通分隊警員接獲通報後前往現場
      處理，因原告受傷無法以呼氣酒精測試器施測，迨原告經
      送至雙和醫院救治時，乃委由雙和醫院於同日16時8分對
      原告實施血液採樣，並於同日16時30分交由院檢驗科執行
      檢驗作業，經重複2次之檢測結果，分別為39.0mg/dL及37
      .9mg/dL（換算成呼氣酒精濃度分別為0.195mg/L及0.1895
      mg/L），警員因之認原告有「酒後駕車，酒測值0.19mg/L
      （A2交通事故有人受傷）致自己及他人受輕傷」之違規事
      實，乃於109年1月15日填製新北市政府警察局新北警交字
      第C00000000號舉發違反道路交通管理事件通知單予以舉
      發，記載應到案日期為109年2月29日前，並於109年2月5
      日移送被告處理（原告同一行為所犯公共危險罪名部分，
      業經臺灣新北地方法院刑事庭於110年11月16日以109年度
      交易字第000號刑事判決諭知無罪〈於110年12月29日確定〉
      ），原告於109年2月13日填製「新北市交通事件裁決處交
      通違規案件陳述書」向被告陳述不服舉發等情，業如前述
      ，則被告據之認其有「汽機車駕駛人酒精濃度超過規定標
      準（0.15-0.25〈未含〉）肇事致人受傷」之違規事實，乃
      以原處分裁處原告前揭處罰內容，觀諸前開規定，依法洵
      屬有據。
   3、雖原告執前揭情詞而為主張；惟查：
　　⑴按「刑事判決所認定之事實，及其所持法律上見解，並不
      能拘束本院。本院應本於調查所得，自為認定及裁判。」
　　　、「行政爭訟事件並不受刑事判決認定事實之拘束。」（
      參照改制前行政法院前44年判字第48號、59年字第410號
      判例）；又依行政訴訟法第176條規定，行政訴訟關於證
      據事項，係準用民事訴訟法之相關規定，並無刑事訴訟法
      關於證據能力規定之適用，且刑事責任之認定須受罪疑惟
      輕原則及嚴格證據法則之限制，始得為犯罪事實成立與否
      之認定，非當然可作為行政訴訟認定事實之依據。由於行
      政責任與刑事責任之基礎互殊，且責任要件、事實認定及
      證據取捨之法則亦未盡一致，故成立行政責任者並不當然
      構成刑事犯罪，自不能以刑事責任不成立，反推其行政責
      任亦屬不成立。
　　⑵原告同一行為同時所觸犯之刑事法律（刑法第185條之1第1
      項第1款）部分，經本院刑事庭以109年度交易字000號刑
      事判決為無罪諭知確定，固已如前述，而由該判決之內容
      以觀，其不採前開雙和醫院抽血檢驗報告之理由乃係：「
      ．．．（三）又被告〈即本件原告〉於發生車禍後，經送雙和
      醫院進行急救，送醫時雖經抽血檢測血液中酒精濃度數值
      為38mg/dL，此有雙和醫院抽血檢驗報告在卷可憑，經本
      院函請雙和醫院說明檢驗之方式，據覆略以：本案被告血
      液酒精濃度為38mg/dL，檢驗報告無法判定是否為偽陽性
      等語，此有雙和醫院110年3月11日雙院歷字第1100002311
      號函在卷可參，經本院再次詢問檢測方法及是否有偽陽性
      之可能，再據覆略以：本院酒精濃度採用酵素法，乳酸脫
      氫（LDH）或者乳酸濃度過高，會有假性上升之情形，本
      案被告〈即本件原告〉檢測值為38mg/dL，比正常數值30mg/
      dL高出許多，故不考慮偽陽性之可能等語，此有該院110
      年4月16日雙院歷字第1100003650號函在卷可參，經本院
      函詢法務部法醫研究所就本案進行鑑定結果略以：以酵素
      免疫分析檢測方法檢測血液中酒精濃度確實易受到如檢驗
      時是否使用正確檢體收集管、檢驗個別特性（如該檢體是
      否溶血、乳酸含量）、急救輸液等因素干擾，而產生偽陽
      性情形等語，此有該所110年8月30日法醫毒字第11000051
      780號函在卷可參，是被告〈即本件原告〉經送醫後，雙和
      醫院雖檢測出被告〈即本件原告〉血液中酒精濃度為38mg/d
      l，然以該院所採取之酵素法檢測方式，實無法排除具有
      偽陽性之可能，況該檢測結果應僅係作為醫療參考使用，
      自無從逕以此作為刑事上嚴格之證據使用，應有更嚴謹準
      確之檢驗方式，尚無從憑此作為不利於被告〈即本件原告〉
      之認定。至雙和醫院原函覆本院稱無法依檢驗報告判斷是
      否為偽陽性，嗣後又函覆稱無偽陽性之可能，前後說明已
      有矛盾不合之處，況並未詳細說明本件檢測過程中是否有
      受到上開因素之干擾，而導致檢測數值產生偽陽性，僅以
      數值較高為由即完全否定有偽陽性之可能，尚難遽信，自
      應依上開法醫研究所之鑑定結果為有利於被告〈即本件原
      告〉之認定。」；惟經本院依職權將本件移請被告重新審
      查，經被告就該抽血檢驗報告再次詢問雙和醫院，經該院
      以111年4月25日雙院檢驗字第1110004179號函說明：「一
      、甲○○之抽血酒精檢測，係於108年12月22日16點30分交
      由本院醫學檢驗科執行檢驗作業，檢體編號000000000000
      ，使用試劑為Beckman Coulter SYNCHRON Systems Alcoh
      ol（ETOH）Reagent，使用儀器為Beckman Coulter Unice
      lDxC 880i全自動生化分析系統。二、根據Beckman Coult
      er SYNCHRON Systems Alcohol（ETOH）Reagent試劑說明
      書，可能干擾檢測結果的原因包括有：溶血檢體（血清血
      色素大於500mg/dL）、黃疸檢體（血清膽紅素濃度大於30
      mg/dL）、乳糜檢體（血清乳糜程度4+）、高乳酸及高乳
      酸去氫酶檢體（血清乳酸度大於14mM且乳酸去氫酶活性大
      於1890U/L）。加上臨床經驗判斷：還有檢驗系統偏差及
      隨機誤差這兩種原因可能造成錯誤結果。三、本院醫學檢
      驗科內部程序規定，檢體前處理時需觀察是否有溶血、黃
      疸、乳糜狀況，並紀錄於最終報告之上。此份檢驗報告沒
      有相關註記，因此可排除溶血、黃疸、乳糜三個潛在干擾
      因素。四、甲○○被送至本院急診當天，及後續住院9天（1
      08年12月22日到108年12月31日）內，皆未檢驗乳酸（Lac
      tate）及乳酸去氫酶（LDH）。根據主訴「創傷性蜘蛛網
      膜下出血」、「開放性骨折」判斷，有機會造成病人檢體
      乳酸濃度或乳酸去氫酶活性上升，當乳酸濃度大於14mM且
      乳酸去氫酶活性大於1890U/L時會對酒精濃度值造成+4mg/
      dL的正影響。五、本院醫學檢驗內部程序規定，每次行酒
      精檢測前均須執行品管，品管通過方可檢驗病人檢體，且
      病人檢體需經重複兩次檢測以降低隨機誤差可能性。甲○○
      之酒精檢測亦依此程序執行，當天品管通過，且病人檢體
      兩次結果分別為39.0及37.9mg/dL。六、總結：可能造成
      酒精檢測干擾的原因當中，溶血、黃疸、乳糜、系統偏差
      、隨機誤差皆可排除。無法排除檢體為高乳酸或高乳酸去
      氫酶之可能，但即使因此扣除4mg/dL的正影響，其真實結
      果仍大於酒精檢測閾值30mg/dL，是故假性上升雖無法完
      全排除，但其上升幅度應不會致使酒精測試從陰性(小於3
      0)上升至38mg/dL。」，並檢附Beckman Coulter SYNCHRO
      N Systems Alcohol（ETOH）Reagent試劑說明書及檢驗報
      告供參（以上影本見本院卷第155頁至第172頁），則其既
      已詳細、完整說明可能造成酒精檢測干擾的原因（溶血、
      黃疸、乳糜、系統偏差、隨機誤差）均已排除，而雖無法
      排除其他干擾原因（高乳酸或高乳酸去氫酶），然縱使扣
      除因高乳酸或高乳酸去氫酶而可能導致酒精濃度值之4mg/
      dL正影響，其真實結果仍大於30mg/dL，此亦與前開刑事
      判決所指法務部法醫研究所所為鑑定結果並無扞格，是前
      開雙和醫院之檢驗報告，自足為認定原告肇事時酒精濃度
      超過規定標準之依據，是原告空言服用藥物致體內疑似酒
      精濃度過量，自難採信。
　　⑶又酒精會使運動反射神經遲鈍，致影響距離和速度判斷之
      正確性及正常反應能力，此為一般大眾所共知之事，而本
      件肇事乃係原告直行時追撞同向之甲車，然原告就何以追
      撞甲車，於警詢中係稱：「均不記得。」（見本院卷第14
      8頁），嗣於檢察官偵查中則具狀稱因突然暈眩（見臺灣
      新北地方檢察署109年度偵字第00000號卷〈下稱偵卷〉第50
      頁）、有糖尿病（見偵卷第67頁），嗣於刑事案件審理中
      則稱：「我好像突然暈眩沒有意識了，．．．。」（見本院1
      09年度交易字第000號卷第30頁）、「．．．我本身有血糖，
      可能那天有吃甜食．．．。」（見本院109年度審交易字第00
      00號卷第44頁）；惟依雙和醫院檢驗報告單（見本院109
      年度交易字第000號卷第85頁）所載，原告於送醫當日（1
      08年12月22日）緊急檢驗之Glucose（Random）（葡萄糖
      ）檢驗值為102mg/dL（參考值：80-140），並無過高或過
      低之情形，是原告所稱因血糖因素導致本件肇事一節，實
      無足採。則衡諸原告係於酒精濃度超過規定標準時追撞前
      車，其又無法提出證據或證據方法足供證明或調查以排除
      本件肇事與酒精之關聯性，則本件肇事與原告酒精濃度超
      過規定標準一事，核有相當因果關係，亦堪認定。
（三）本件判決基礎已經明確，兩造其餘的攻擊防禦方法及訴訟
      資料經本院斟酌後，核與判決結果不生影響，無一一論述
      之必要，一併說明。
（四）本件第一審裁判費為300元，所以確定第一審訴訟費用額
      為300元，由原告負擔。
六、結論：原處分並無違誤，原告訴請撤銷為無理由，應予駁回
    。
中　　華　　民　　國　　111 　年　　8   　月　　23  　日
                  行政訴訟庭  法  官  陳鴻清
一、上為正本係照原本作成。
二、如不服本判決，應於判決送達後20日內，向本院提出上訴狀
    並表明上訴理由（原判決所違背之法令及其具體內容或依訴
    訟資料可認為原判決有違背法令的具體事實），其未載明上
    訴理由者，應於提出上訴後20日內向本院補提理由書（上訴
    狀及上訴理由書均須按他造人數附繕本，如未按期補提上訴
    理由書，則逕予駁回上訴），並應繳納上訴裁判費新臺幣75
    0元。
                              書記官  李玉秀     
中　　華　　民　　國　　111 　年　　8   　月　　23  　日